臺灣臺北地方法院刑事判決
110年度審易字第1554號
公  訴  人  臺灣臺北地方檢察署檢察官
被      告  陳柏翰





上列被告因公共危險案件，經檢察官提起公訴（110年度偵字第2
3083號）後，被告於本院審理中就被訴事實為有罪之陳述，經檢
察官聲請改依協商程序而為判決，本院予以同意，判決如下：
    主     文
庚○○犯失火罪，處拘役拾日，如易科罰金，以新臺幣壹仟元折算
壹日。
    事實及理由
一、本件犯罪事實及證據，除引用檢察官附件起訴書關於失火罪
    之記載外，另據被告於本院審理時坦承犯行，核其自白，與
    起訴書所載事證相符，可認屬實，本案事證明確，被告失火
    罪犯行堪予認定，應依法論科。　
二、論罪科刑：
　　核被告所為，係犯刑法第175條第3項失火罪。依認罪協商結
    果判決如主文所示，並諭知易科罰金之折算標準。 
三、附記事項：
    被告有起訴書所載前科情形，有臺灣高等法院被告前案紀錄
    表附卷可查，其於受有期徒刑執行完畢後，五年內故意再犯
    本件有期徒刑以上之罪，為累犯，按司法院釋字第775號解
    釋所示，為避免發生罪刑不相當之情形，法院應就本案依前
    解釋意旨，裁量是否加重最低本刑。刑法第47條第1項關於
    累犯加重之規定，係不分情節，基於累犯者有其特別惡性及
    對刑罰反應力薄弱等立法理由，一律加重最低本刑，致生行
    為人所受之刑罰超過其所應負擔罪責之個案，其人身自由因
    此遭受過苛之侵害，對人民受憲法第8條保障之人身自由所
    為限制，不符憲法罪刑相當原則，牴觸憲法第23條比例原則
    。於此範圍內，有關機關應自本解釋公佈之日起二年內，依
    本解釋意旨修正之。於修正前，為避免發生上述罪刑不相當
    之情形，法院就該個案應依本解釋意旨，裁量是否加重最低
    本刑（司法院釋字第775號解釋意旨參照）。亦即，刑法第4
    7條第1項規定之「應」加重最低本刑（即法定本刑加重），
    於修法完成前，應暫時調整為由法院「得」加重最低本刑（
    即法官裁量加重），法院於量刑裁量時即應具體審酌前案（
    故意或過失）徒刑之執行完畢情形（有無入監執行完畢、是
    否易科罰金或易服社會勞動而視為執行完畢）、五年以內（
    五年之初期、中期、末期）、再犯後罪（是否同一罪質、重
    罪或輕罪）等，綜合判斷累犯個案有無因加重本刑致生行為
    人所受的刑罰超過其所應負擔罪責的情形（司法院釋字第77
    5號解釋協同意見書意旨可參）。準此，法官於個案裁量是
    否適用累犯規定時，即應審酌㈠被告是否因前犯而入監執行
    ；㈡前犯為故意或過失犯罪；㈢前、後犯之間隔時間（即後犯
    是在5年內之初期、中期、末期）；㈣前、後犯是否具同一罪
    質（例如前、後犯間之保護法益、行為規範等是否具相似性
    或包含性）；㈤後犯之罪質是否重大（例如後犯是否為最輕
    法定本刑3年以上有期徒刑之重罪）；㈥後犯之罪質是否重於
    前犯（例如前犯是強制猥褻罪，後犯是強制性交罪；前犯是
    竊盜罪，後犯是強盜罪、前犯是傷害罪，後犯是傷害致死（
    或重傷）罪、重傷害（或致死）罪或殺人罪等）；㈦被告是
    否因生理、心理資質或能力因素致難以接收前刑警告（例如
    後犯是否是在激動、藥癮、酩酊、意思薄弱、欠缺社會援助
    等控制能力較差之情況下所為）；㈧前刑是否阻礙被告之社
    會復歸（例如入監執行之社會性喪失、犯罪性感染及犯罪者
    烙印等負面影響是否形成被告出監後自立更生之障礙，導致
    被告為求生存而再犯）等因素，不得機械性、一律加重最低
    本刑，以符合罪刑均衡及比例原則。被告所犯前案之犯罪類
    型及法益種類均與本案有別，罪質互異，難認被告具特別惡
    性或對刑罰反應力薄弱之情，應依司法院釋字第775號解釋
    意旨，不予加重其最低本刑。
四、協商判決除有刑事訴訟法第455條之4第1項第1款於本訊問程
    序終結前，被告撤銷協商合意或檢察官撤回協商聲請者；第
    2款被告協商之意思非出於自由意志者；第4款被告所犯之罪
    非第455條之2第1項所定得以協商判決者；第6款被告有其他
    較重之裁判上一罪之犯罪事實者；第7款法院認應諭知免刑
    或免訴、不受理者情形之一，及違反同條第2項「法院應於
    協商合意範圍內為判決；法院為協商判決所科之刑，以宣告
    緩刑或2年以下有期徒刑、拘役或罰金為限」之規定者外，
    檢察官與被告均不得上訴。如有前述得上訴之情形，得自收
    受判決送達之翌日起20日內，向本院提出上訴書狀，上訴於
    第二審法院，併予敘明。
據上論斷，依刑事訴訟法第455條之2第1項、第455條之8、第454
條、第455條，刑法第175條第3項、第41條第1項前段，判決處刑
如主文。
本案經檢察官 邱耀德提起公訴、檢察官邱曉華到庭執行職務。
中    華    民    國    111   年     2    月     17   日
                  刑事第二十庭    法  官  洪英花
以上正本證明與原本無異。
不得上訴。
                                  書記官  洪啟瑞
中    華    民    國    111   年     2    月     18   日
附錄本案論罪科刑依據法條全文：
中華民國刑法第175條
（放火燒燬住宅等以外之物罪）
放火燒燬前二條以外之他人所有物，致生公共危險者，處 1 年
以上 7 年以下有期徒刑。
放火燒燬前二條以外之自己所有物，致生公共危險者，處 3 年
以下有期徒刑。
失火燒燬前二條以外之物，致生公共危險者，處拘役或 3 百元
以下罰金。
附件：
臺灣臺北地方檢察署檢察官起訴書
                                    110年度偵字第7046號
第13325號
第13915號
第21677號
第22580號
第22721號
第22900號
第23083號
　　被　　　告　庚○○　男　30歲（民國00年00月0日生）
　　　　　　　　　　　　住新北市○○區○○里○○路00號
                         (新北市土城戶政事務所）
　　　　　　　　　　　　居新北市○○區○○街0巷0號
                         (另案於法務部矯正署臺北看守所在
                         押中）
　　　　　　　　　　　　國民身分證統一編號：Z000000000號
上列被告因竊盜等案件，已經偵查終結，認應提起公訴，茲將犯
罪事實及證據並所犯法條分敘如下：
　　　　犯罪事實
一、庚○○前因竊盜、施用毒品案件，經臺灣桃園地方法院107年
    度審易字第1150號判決判處有期徒刑6月、6月，應執行有期
    徒刑10月，經上訴後，經臺灣高等法院以108年度上易字第7
    81號判決撤銷原判決，就施用毒品部分改判有期徒刑6月；
    竊盜部分改判有期徒刑7月，上開2罪再經同法院以108年度
    聲字第3793號裁定應執行有期徒刑10月確定，於民國109年7
    月4日縮短刑期執行完畢。詎猶不知悔改，竟意圖為自己不
    法之所有，基於竊盜之犯意，先後於附表1所示之時間、地
    點，以附表1所示之方式，竊取附表1所示之人之物品。
二、庚○○本應注意避免火災之發生，而依當時情形又無不能注意
    之情事，竟疏未注意，於附表2時間、地點，以附表2之方式
    燒燬附表2所示之物，致生公共危險。
三、案經丙○、辛○○、己○○、癸○○、乙○○訴由臺北市政府警察局
    中山分局、新北市政府警察局新店分局、丁○○、戊○○訴由臺
    北市政府警察局萬華分局報告偵辦。
　　　　證據並所犯法條
一、訊據被告庚○○對前揭犯行，均坦承不諱，復有附表所示之卷
    證一覽附卷可資佐證，被告犯嫌已堪認定。
二、核被告所為，係犯附表所示之罪嫌。被告所犯各罪，犯意各
    別，行為互殊，請分論併罰。被告前受如犯罪事實欄所載有
    期徒刑執行完畢，有刑案資料查註紀錄表在卷可佐，5年內
    故意再犯本案有期徒刑以上之罪，請審酌司法院釋字第775
    號解釋意旨，是否符合刑法第47條第1項累犯之要件加重其
    刑。被告竊取附表1所示之財物，核屬被告之犯罪所得，扣
    除已發還被害人之部分，請依刑法第38條之1第1項規定沒收
    之，如於全部或一部不能沒收或不宜執行沒收時，併請依同
    條第3項規定追徵其價額。
三、依刑事訴訟法第251條第1項提起公訴。
　　此　致
臺灣臺北地方法院
中　　華　　民　　國　 110　 年　　8 　　月　　24　　日
　　　　　　　　　　　 檢 察 官    邱  耀  德
本件正本證明與原本無異
中　　華　　民　　國　 110 　年　　9 　　月　  10　　日
                       書 記 官    林  念  穎 
附錄本案所犯法條全文
中華民國刑法第175條
（放火燒燬住宅等以外之物罪）
放火燒燬前二條以外之他人所有物，致生公共危險者，處 1 年
以上 7 年以下有期徒刑。
放火燒燬前二條以外之自己所有物，致生公共危險者，處 3 年
以下有期徒刑。
失火燒燬前二條以外之物，致生公共危險者，處拘役或 3 百元
以下罰金。
中華民國刑法第320條
意圖為自己或第三人不法之所有，而竊取他人之動產者，為竊盜
罪，處 5 年以下有期徒刑、拘役或 50 萬元以下罰金。
意圖為自己或第三人不法之利益，而竊佔他人之不動產者，依前
項之規定處斷。
前二項之未遂犯罰之。
中華民國刑法第321條
犯前條第 1 項、第 2 項之罪而有下列情形之一者，處 6 月以
上 5 年以下有期徒刑，得併科 50 萬元以下罰金：
一、侵入住宅或有人居住之建築物、船艦或隱匿其內而犯之。
二、毀越門窗、牆垣或其他安全設備而犯之。
三、攜帶兇器而犯之。
四、結夥三人以上而犯之。
五、乘火災、水災或其他災害之際而犯之。
六、在車站、港埠、航空站或其他供水、陸、空公眾運輸之舟、
    車、航空機內而犯之。
前項之未遂犯罰之。
附表1
編號 犯罪時間 犯罪地點 竊盜方式及竊得物品 涉犯罪名 卷證一覽 備註 1 109年12月10日11時17分許 臺北市○○區○○路0段00號（蘋果醫生手機店） 趁丙○不注意之際，徒手 竊取店內展示櫃檯上之APPLE手機1隻（IPHONE11 Pro Max型256G金色，IMEI：000000000000000）（價值約新臺幣（下同）2萬5,000元），得手後離去，嗣經警調閱監視錄影畫面後，始悉上情 刑法第320條第1項之普通竊盜罪嫌 被告庚○○警詢偵訊筆錄、告訴人丙○警詢筆錄、監視錄影畫面翻拍相片、車輛詳細資料報表。 110年度偵字第7046號 2 110年1月15日15時45分許 新北市○○區○○路0段00○0號（文山朝日修車廠） 佯稱詢問修車事宜，趁機竊取被害人壬○○所有置於前開修車廠內之車牌號碼0000-00號自用小客車之引擎進氣軟管2支（價值約2,730元），得手後駕車離去，嗣經警採集現場遺留之香菸菸蒂送驗，DNA-STR型別與庚○○相符後，始悉上情。  刑法第320條第1項之普通竊盜罪嫌  被告偵訊筆錄、被害人壬○○之代理人黃榮峰之警詢筆錄、監視錄影畫面、新北市政府警察局110年3月5日新北警鑑字第1100414138號鑑驗書，新北市政府警察局新店分局110年5月3日新北警店刑字第1104100229號函所附之現場勘察報告。  110年度偵字第13325號 3 109年12月5日4時30分許 臺北市○○區○○路0段000巷00弄00號前 將戊○○停放在前址處之車牌號碼000-000號普通重型機車移置他處後，惟無法發動引擎而未遂。嗣經警採集前開機車上之3枚掌紋比對與庚○○之掌紋相符後，始悉上情。 刑法第320條第3項、第1項之普通竊盜未遂罪嫌 被告偵訊筆錄、告訴人戊○○之警詢筆錄、內政部警政署刑事警察局110年2月1日刑紋字第1100011438號鑑定書、臺北市政府警察局萬華分局現場勘察報告、現場相片、監視錄影畫面翻拍相片、臺北市政府警察局萬華分局莒光派出所尋獲贓車登記表、告訴人戊○○出具之贓物認領保管單、臺北市政府警察局車輛協尋電腦輸入單 、臺北市政府警察局車輛尋獲電腦輸入單 110年度偵字第13915號 4 110年6月21日23時35分許 臺北市○○區○○街000號之彩券行 趁丁○○未看管收銀檯之際，徒手竊取收銀檯內之現金5萬8,600元，得手後離去，嗣經警調閱監視錄影畫面後，始悉上情 刑法第320條第1項之普通竊盜罪嫌 被告警詢偵訊筆錄、告訴人丁○○警詢筆錄、監視錄影畫面翻拍相片。 110年度偵字第21677號 5 110年6月27日5時5分許 臺北市○○區○○路00號之彩券行 庚○○與前開彩券行店員王莉佳係男女朋友關係，庚○○趁保管王莉佳背包之際，見背包內有前開彩券行之鐵捲門遙控器，便持之趁深夜無人之際，開啟前開彩券行鐵捲門後，徒手竊取店內現金9萬元、辛○○之黑色短夾1個（內有身分證1張、駕照2張、行照1張、信用卡2張、提款卡3張）、黑色側背包1個（內有存摺3本提款卡1張）、私章3枚、面額200元刮刮樂5本（共500張）等財物（總計約價值19萬1,000元），嗣經警調閱監視錄影畫面後，始悉上情。 刑法第320條第1項之普通竊盜罪嫌 被告警詢偵訊筆錄、告訴人辛○○警詢筆錄、證人王莉佳警詢筆錄、臺北市政府警察局中山分局扣押筆錄、扣押物品目錄表、扣押物品收據、贓物認領保管單、監視錄影畫面翻拍相片、告訴人辛○○提供與證人王莉佳LINE對話紀錄、證人王莉佳提供被告所穿著之外套相片。 110年度偵字第22580號 6 110年6月26日8時40分許 臺北市○○區○○○路0段00巷0號之3 趁己○○將紅色側背包置於前址處之椅子上，進入前址店內購物之際，徒手竊取前開背包內之黑色皮夾與粉紅色貝殼包2個（內有7萬多元及存摺），得手後離去，嗣經警調閱監視錄影畫面後，始悉上情。 刑法第320條第1項之普通竊盜罪嫌 被告警詢偵訊筆錄、告訴人己○○警詢筆錄、監視錄影畫面翻拍相片、車輛詳細資料報表。 110年度偵字第22721號 7 110年6月30日10時53分許 臺北市○○區○○○路0段000巷0號1樓之喇記自助餐店 趁癸○○未看管收銀檯之際，徒手竊取收銀檯內之現金約3萬9,000元，得手後離去，嗣經警調閱監視錄影畫面後，始悉上情。 刑法第320條第1項之普通竊盜罪嫌 被告警詢偵訊筆錄、告訴人癸○○警詢筆錄、監視錄影畫面翻拍相片。 110年度偵字第22900號 8 110年7月1日2時19分許 臺北市○○區○○○路0段000○0號前 將乙○○停放在前址處之車牌號碼000-000號普通重型機車，以自備鑰匙發動引擎後離去。嗣經警調閱監視錄影畫面後，始悉上情。 刑法第320條第1項之普通竊盜罪嫌 被告警詢偵訊筆錄、告訴人乙○○警詢筆錄、監視錄影畫面翻拍相片、臺北市政府警察局中山分局搜索扣押筆錄、扣押物品目錄表、扣押物品收據。 同上 
附表2
編號 犯罪時間 犯罪地點 犯罪事實 涉犯罪名 卷證一覽 備註 1 110年6月12日0時8分許 臺北市○○區○○○路0段00號前 騎乘車牌號碼000-000號普通重型機車行駛前址前，因前開機車機械因素以致引擎起火引燃，惟庚○○未將現場火災情形處置完善以防止火災發生而 逕行離去，導致火勢蔓延 至甲○○停放於路旁車牌號碼000-0000號普通重型機車，造成甲○○之前開機車右後側車殼燒燬、機 車風扇受損及機車坐墊毀損。 刑法第175條第3項 被告警詢偵訊筆錄、臺北市政府消防局110年7月8日北市消調字第1103029421號函所附火災原因調查鑑定書1份、現場照片9幀、監視器影像6幀、臺北市政府警察局中山分局 中山一派出所110報案紀錄單1份、車籍資料2紙。 110年度偵字第23083號